

Ana Zubieta

Data Scientist

Científica de datos con experiencia en el desarrollo de soluciones basadas en análisis para organizaciones de diversos sectores. Experta en modelado predictivo, procesamiento y minería de datos, así como en lenguaje Python. Capaz de liderar proyectos de análisis complejos, desde la recopilación de datos hasta la implementación de soluciones.



ane.ateibuz@gmail.com



Spain



www.linkedin.com/in/ana-zubieta



+34 681 95 81 23



https://github.com/Ateibuzena



IA





Music

Math

WORK EXPERIENCE

Data Scientist

Freelance.

09 / 2023 - Present

- Desarrollo de scripts y código eficiente para implementar algoritmos de aprendizaje automático.
- Capacidad para adquirir, limpiar y preprocesar datos de diversas fuentes.
- Competencia en el uso de herramientas como Pandas y NumPy para manipular y transformar conjuntos de datos.
- Comprender y aplicar conceptos estadísticos para la validación de modelos y la interpretación de
- Conocimiento profundo de algoritmos de aprendizaje automático para clasificación, regresión, agrupamiento, etc.
- Habilidad para crear visualizaciones efectivas y comprensibles para comunicar patrones y tendencias.
- Competencia en herramientas como Matplotlib, Seaborn.
- Construcción de modelos predictivos óptimos que aborden problemas empresariales.

Chef

Hotel Barcelo Montecastillo Golf & Sports Resort / GOIKO / Arcasa, S.L.

2015 - 2022

- Dirección de equipos y toma de decisiones bajo presión, desarrollando la asertividad.
- Organización de tareas y gestión de recursos de manera eficiente.
- Enfoque meticuloso en la preparación y manipulación.
- Aplicar una naturaleza dinámica y una mentalidad resolutiva.
- Crecimiento dentro de las distintas empresas.

GENERAL SKILLS

Data Visualization Machine/Deep learning

Statistical Analysis Data Preparation Agile Methodologies

Database Structures & Algorithms Pattern Recognition

TECHNICAL SKILLS

Operating Systems:

Windows, MacOS, Linux

Database:

MySQL, MongoDB

Programming Language:

Python, C

Frameworks and Libraries:

scikit-learn, SQL, PySpark, H20.ai, Pandas, Matplotlib TensorFlow, Keras, SciPy, Statsmodels, NumPy, Seaborn

Other Software/Tools:

Power BI

EDUCATION & CERTIFICATES

Data Science Certificate

Microsoft Power Bi Certificate

B1 level of English Certificate

Technician in Cooking and Gastronomy Certificate

Bootcamp Data Science and IA Hack a Boss, A Coruña (2023) Doble Grado Matemáticas e Ingeniería Telemática

Universitat de les Illes Balears, Palma de Mallorca (2019 - 2021)

Bachillerato Tecnológico

IES La Granja, Jerez de la Frontera (2017 - 2019)

Grado Medio Cocina y Gastronomía

IES Alminares, Arcos de la Frontera (2013 - 2015)